【裁判字號】    95,易,659
【裁判日期】    950620
【裁判案由】    竊盜
【裁判全文】
臺灣板橋地方法院刑事判決               95年度易字第659號
公  訴  人  臺灣板橋地方法院檢察署檢察官
被      告  甲○○
                    （另案於臺灣臺北監獄執行中）
上列被告因竊盜案件，經檢察官提起公訴（九十五年度偵字第六
五七四號），以及移送併案審理（臺灣板橋地方法院檢察署九十
五年度偵字第七九四一號），被告於本院準備程序中就被訴事實
為有罪之陳述，經告知被告簡式審判程序之旨，並聽取當事人之
意見後，合議庭裁定由受命法官獨任進行簡式審判程序，判決如
下：
    主    文
甲○○連續毀越安全設備竊盜，累犯，處有期徒刑拾月。
    犯罪事實
一、甲○○前於民國九十三年間因恐嚇取財案件，經本院以九十
    三年度易字第八六九號判處有期徒刑八月確定，於九十四年
    四月五日執行完畢（於本案構成累犯）。詎猶不知悔改，竟
    基於意圖為自己不法所有之犯意，於九十四年十月二十四日
    中午某時許，徒手攀爬乙○○位於臺北縣蘆洲巿光華路一八
    六巷七十三號四樓住處窗戶，進入屋內（無故侵入住宅部分
    未據告訴）竊取乙○○所有之數位相機二臺、ＣＤ手提音響
    一臺、鑽戒一對、金飾項鍊一條、現金新臺幣（下同）四千
    餘元（合計價值十五萬元），得手後旋逃離現場。嗣於同日
    晚間九時許，乙○○返家後發現遭竊，乃報警到場採集可疑
    指紋送內政部警政署刑事警察局比對結果，與該局檔存甲○
    ○指紋卡之左拇指指紋相符，始查獲上情。甲○○復承前意
    圖為自己不法所有之犯意，於同年月二十七日上午某時許，
    破壞並開啟簡良芳位於臺北縣新莊巿中正路一四五之一九號
    六樓之一住處鐵窗（毀損部分未據告訴）後，攀爬入內（無
    故侵入住宅部分未據告訴）竊取簡良芳所有之金戒指三個、
    金手鍊二條、金墜子二個、項鍊一條、數位相機一臺、行動
    電話一具（合計價值四萬六千五百元），得手後旋逃離現場
    。嗣於同日晚間八時三十九分許，簡良芳返家後發現遭竊，
    乃報警到場採集可疑指紋送內政部警政署刑事警察局比對結
    果，亦與該局檔存甲○○指紋卡之左中指、左小指指紋相符
    ，而得悉上情。
二、案經臺北縣政府警察局新莊分局報請臺灣板橋地方法院檢察
    署檢察官偵查起訴，以及移送併案審理，甲○○於本院準備
    程序中就被訴事實為有罪之陳述，經告知甲○○簡式審判程
    序之旨，並聽取當事人之意見後，合議庭裁定由受命法官獨
    任進行簡式審判程序。
    理    由
一、經查，被告甲○○對於先後在前述時間及地點踰越窗戶進入
    被害人乙○○、簡良芳上址住處竊取財物等事實，迭於偵查
    中及本院審理時供承不諱（見臺灣板橋地方法院檢察署九十
    五年度偵字第六五七四號偵查卷第三九頁至第四０頁、本院
    九十五年六月六日簡式審判筆錄），並經被害人乙○○、簡
    良芳於警詢時指述渠等住處內財物遭竊情節綦詳（見臺灣板
    橋地方法院檢察署九十五年度偵字第七九四一號偵查卷第八
    頁至第九頁、同署九十五年度偵字第六五七四號偵查卷第六
    頁至第九頁），而經警據報至二竊案現場分別在屋內遭撕破
    之紅包袋面上、鐵窗暨屋內紙盒上各採集指紋，送內政部警
    政署刑事警察局以指紋特徵比對法及指紋電腦系統比對法鑑
    驗結果，則與該局檔存甲○○指紋卡之左拇指指紋、左中指
    暨左小指指紋相符，有該局九十四年十二月五日刑紋字第０
    九四０一八四六０九號鑑驗書、指紋卡影本、指紋卡片影本
    、刑事案件證物採驗紀錄表影本、勘察採證同意書影本、證
    物清單影本各一件、指紋卡照片影本二幀以及該局九十五年
    一月六日刑紋字第０九四０一八一四八０號鑑驗書影本、勘
    察採證同意書影本、證物清單影本、被告指紋卡片各一件、
    紋指卡影本二份、現場指紋照片卡影本三紙附卷可資佐證（
    見臺灣板橋地方法院檢察署九十五年度偵字第七九四一號偵
    查卷第十頁至第十五頁九十五年度偵字第六五七四號偵查卷
    第十三頁至第二一頁），足認被告自白確與事實相符。是本
    案事證明確，被告犯行均堪認定，應予依法論罪科刑。
二、查被告於日間徒手攀爬進入被害人乙○○住處內行竊，核其
    所為，係犯刑法第三百二十一條第一項第二款之踰越安全設
    備竊盜罪；又其於日間破壞並開啟被害人簡良芳住處鐵窗後
    攀爬入內竊取財物，核其所為，係犯刑法第三百二十一條第
    一項第二款之毀越安全設備竊盜罪。併辦意旨雖指被告係於
    九十四年十月二十四日晚間九時許，侵入被害人乙○○上址
    住處內行竊，併涉犯刑法第三百二十一條第一項第一款之於
    夜間侵入住宅竊盜罪嫌等語；惟被告業於本院審理時供承其
    進入該處竊取財物之時間係於該日中午一節明確，而被害人
    乙○○亦於警詢時陳稱：伊於九十四年十月二十四日晚間九
    時許，發現位於臺北縣蘆洲巿光華路一八六巷七十三號四樓
    住宅遭竊等情無訛，則被害人乙○○所述時間點係其發現住
    處遭竊之時點，並非歹徒實際進入其住處之時點，是併辦意
    旨僅據此逕指被告係於夜間進入被害人乙○○住處行竊，而
    涉犯刑法夜間侵入住處竊盜罪嫌等語，似嫌速斷；復查無其
    他積極證據足認被告係於夜間進入他人住處內竊取財物，依
    「罪疑唯輕原則」，自應為有利於被告之認定，是併辦意旨
    認被告併涉犯刑法第三百二十一條第一項第一款之於夜間侵
    入住處竊盜罪嫌等語，容有未恰，併予敘明。被告一次踰越
    安全設備竊盜行為、一次毀越安全設備竊盜行為，時間緊接
    ，方法相同，所犯係犯罪構成要件相同之罪名，顯係基於概
    括犯意而為，為連續犯，應依刑法第五十六條規定論以一情
    節較重之毀越安全設備竊盜罪，並加重其刑。至公訴意旨雖
    未敘及被告以踰越安全設備之方式進入被害人乙○○住處內
    行竊之事實，惟此部分行為與公訴人提起公訴之犯罪事實，
    既有連續犯之裁判上一罪關係，應為起訴效力所及，且經檢
    察官移送併案審理（臺灣板橋地方法院檢察署九十五年度偵
    字第七九四一號），本院自應併予審究。又被告前於九十三
    年間因恐嚇取財案件，經本院以九十三年度易字第八六九號
    判處有期徒刑八月確定，於九十四年四月五日執行完畢，有
    臺灣高等法院被告前案紀錄表一件在卷足憑，其於五年內再
    犯本案有期徒刑以上之罪，為累犯，應依刑法第四十七條規
    定加重其刑，並依同法第七十條規定遞加之。爰審酌被告侵
    入他人住宅內行竊，除造成被害人財物損害外，並破壞居家
    安寧及他人隱私，危害非微，兼衡其犯罪動機、目的、手段
    、所竊財物價值以及犯罪後坦承犯行之良好態度等一切情狀
    ，量處如主文所示之刑，以資懲儆。
據上論斷，應依刑事訴訟法第二百七十三條之一第一項、第二百
九十九條第一項前段，刑法第五十六條、第三百二十一條第一項
第二款、第四十七條，判決如主文。
本案經檢察官陳鴻濤到庭執行職務。
中    華    民    國    95    年    6     月    20    日
                  刑事第七庭  法  官  王  瑜  玲
上列正本證明與原本無異。
如不服本判決，應於判決送達後10日內向本院提出上訴狀（應附
繕本），上訴於臺灣高等法院。
中    華    民    國    95    年    6     月    21    日
                              書記官  黃  頌  棻
附錄本案論罪科刑法條全文：
中華民國刑法第三百二十一條
犯竊盜罪而有左列情形之一者，處六月以上、五年以下有期徒刑
：
一  於夜間侵入住宅或有人居住之建築物、船艦或隱匿其內而犯
    之者。
二  毀越門扇、牆垣或其他安全設備而犯之者。
三  攜帶兇器而犯之者。
四  結夥三人以上而犯之者。
五  乘火災、水災或其他災害之際而犯之者。
六  在車站或埠頭而犯之者。
前項之未遂犯罰之。


司法院資訊處製作；財團法人民間司法改革基金會備份。
